【裁判字號】    95,上訴,992
【裁判日期】    950622
【裁判案由】    違反稅捐稽徵法等
【裁判全文】
臺灣高等法院臺中分院刑事判決         95年度上訴字第992號
上  訴  人  臺灣彰化地方法院檢察署檢察官
被      告  乙○○
                    (現另案在臺灣彰化監獄彰化分監執行中)
上列上訴人因被告違反稅捐稽徵法等案件，不服臺灣彰化地方法
院95年度訴緝字第11號，中華民國95年3月16日第一審判決（起
訴案號：臺灣彰化地方法院檢察署88年度偵字第52號），提起上
訴，本院判決如下：
    主  文
原判決撤銷。
乙○○共同連續商業負責人，以明知為不實之事項，而填製會計
憑證，處有期徒刑月，如易科罰金，以佰元折算壹日。又其
為公司負責人，因納稅義務人以不正當方法逃漏稅捐次，各處
如附表二附註所示之刑，如易科罰金，均以佰元折算壹日。應
執行有期徒刑陸月，如易科罰金，以佰元折算壹日。
    犯罪事實
一、緣陳繁雄係設於彰化縣溪州鄉○○路○段57巷18號洪獅工程
    有限公司（以下簡稱洪獅公司）董事，為公司法第8條第1項
    所稱之公司負責人，亦即商業會計法所稱之商業負責人，同
    時為從事業務之商業負責人，其意圖幫助如附表一所示公司
    逃漏營業稅捐，竟與其妻曾嘉香基於共同概括犯意之聯絡，
    要求知情而有犯意聯絡之乙○○以其名義成立公司，並將成
    立後之公司交陳繁雄、曾嘉香使用（該2人業經原審法院判
    處罪刑在案，現正上訴由本院另案審理中），始願將洪獅公
    司之砂石工程交由乙○○承包。乙○○乃提供身份資料，並
    授權彼等2人代刻印鑑章後，再由曾嘉香要求陳金樂（業經
    原審法院判處罪刑確定，並執行完畢）持往辦理公司成立及
    營利事業登記，而以乙○○擔任新成立之圓通開發工程有限
    公司（以下簡稱圓通公司，設於彰化縣溪州鄉○○村○路37
    號）之負責人。圓通公司完成設立登記後，其設立登記資料
    、統一發票及大、小印鑑章，及公司帳冊等，即交由陳繁雄
    、曾嘉香保管於上開洪獅公司之辦公處所，由該2人使用，
    並自民國86年6月間起，至87年6月間止，陳繁雄、曾嘉香明
    知圓通公司與如附表一所示之買方公司譽盟企業有限公司等
    公司、行號間並無業務往來，乃為幫助該等公司逃漏營業稅
    捐，即由陳繁雄、曾嘉香連續虛開不實之會計憑證統一發票
    予如附表一所示之買方公司，銷售金額共計新臺幣（下同）
    5千4百65萬9千3百84元，而幫助附表一所示之買方公司逃漏
    營業稅共計2百73萬2千9百69元，及營利事業所得稅1千3百6
    6萬4千8百46元。（營業稅百分之5，營利事業所得稅百分之
    25，小數點以下四拾五入），足以生損害於稅捐稽徵機關對
    於稅捐稽核徵收及稅捐管理之正確性。彼等又明知與附表二
    所示之公司行號亦無業務往來，乃為掩飾虛開不實統一發票
    之行為，即共同基於填製不實會計憑證之概括犯意聯絡，自
    86年7月間起，至87年6月間止，共同取得如附表二所示之鑫
    亞工程行等銷項公司所虛開之不實統一發票，總銷貨金額為
    6千8百98萬1千6百40元，作為上開圓通公司之進項憑證，並
    在其業務上所製作之圓通公司之營業人銷售額與稅額申報書
    、統一發票明細表等資料上，將取得如附表二所示之虛報進
    項發票金額列為進貨價額，再交由不知情之文桓會計事務所
    朱春雀及政大會計事務所吳錫州持向彰化縣稅捐稽徵處申報
    營業稅捐，使上開稅捐稽徵機關陷於錯誤，同意扣抵銷項稅
    額，而以上開不正方法使圓通公司分別在如附表二附註所示
    申報月份逃漏營業稅共計3百44萬9千82元（營業稅百分之5
    ，小數點以下四拾五入，其細目詳如附表二所示），足以生
    損害於稅捐機關對於稅捐稽徵管理之正確性。嗣於87年9月
    16 日11時30分許，在彰化縣溪州鄉○○路○段57巷18號洪獅
    公司，為法務部調查局彰化縣調查站人員持搜索票搜索而查
    獲，並扣得統一發票1本、現金支出傳票1本、圓通開發工程
    有限公司設立登記申請書等相關書類22頁、圓通公司繳款申
    報書、洪獅公司向圓通開發公司承攬合約書各2本、日常雜
    支簿2本、洪獅公司86年11月至87年6月申報表8本、洪獅公
    司8 6年11月至87年8月日報表10本等物。
二、案經法務部調查局彰化調查站移送及臺灣高等法檢察署令轉
    臺灣彰化地方法院檢察署檢察官偵查起訴。
    理  由
一、上開犯罪事實，業據被告乙○○於原審準備程序及審理時坦
    承認罪不諱，核與同案被告陳繁雄、曾嘉香、陳金樂分別於
    調查局之供述情節，及證人周盟士、李重新、袁榮宏、黃信
    楨、陳慶國分別於調查局調查時之證述情節相符。另圓通公
    司確有開立及買入如附表一、二所示之發票，亦有財政部臺
    灣省中區國稅局員林稽徵所92年3月20日中區國稅員林三字
    第0920008763號函送之上開公司專案申請調檔統一發票查核
    清單130頁（包括進項及銷項，外放於本卷，及參法務部調
    查局卷三【進項】、卷四【銷項】），營業稅查核案件查詢
    作業進銷交易明細（附於法務部調局卷五）在卷可稽。且上
    開發票之號碼多為連號（詳如附表），已與一般公司、行號
    之進項、銷項情形有違。並有彰化縣稅捐稽徵處88年5月20
    日八八彰稅消字第26167號函、財政部台灣省中區國稅局彰
    化縣分局88年6月29日中區國稅彰縣審字880019216號函（分
    別附於臺灣彰化地方法院檢察署88年度偵字第52號偵查卷第
    79頁、第143頁）附卷可按。此外，復有統一發票1本、現金
    支出傳票1本、圓通開發工程有限公司設立登記申請書等相
    關書類22頁、圓通公司繳款申報書本、洪獅公司向圓通開發
    公司承攬合約書各2本、日常雜支簿2本、洪獅公司86年11月
    至87年6月申報表8本、洪獅公司86年11月至87年8月日報表
    10本等扣案可資佐證，足證被告與陳繁雄、曾嘉香等確有以
    圓通公司幫助如附表一所示公司逃漏營業稅捐，及圓通公司
    確有逃漏如附表二所示之營業稅捐。又圓通公司因其發票有
    虛簽之情形，經彰化縣稅捐稽徵處於87年9月15日發函通知
    停售停用發票，有該處北斗分處87年11月25日彰稅北分密字
    第140號函附卷可按（附於法務部調查局第二卷），亦足徵
    被告於原審之自白與事實相符。被告於本院改稱其係因洪獅
    公司積欠貨款3百餘萬元，未能獲得清償，始應陳繁雄夫妻
    之要求，提供身分證件供設立登記公司之用，並以該欠款充
    為股份，其餘事情均不知情云云，無非事後卸責之辯詞，不
    足採信。本件事證明確，被告犯行堪以認定。
二、核被告所為，其提供身分證件供陳繁雄夫妻設立圓通公司，
    並藉圓通公司虛開統一發票，幫助如附表一所示公司，以不
    正當方法逃漏營業稅捐，係犯稅捐稽徵法第43條第1項之幫
    助納稅義務人，以不正當方法逃漏稅捐罪。又其為圓通公司
    負責人，亦係商業負責人，而以附表二所示公司行號虛偽開
    立之統一發票，充為圓通公司申報各期營業稅之進項憑證，
    使圓通公司以此不正當方法逃漏營業稅捐，係犯商業會計法
    第71條第1款之虛偽填製會計憑證罪。並因圓通公司以不正
    當方法逃漏稅捐，其應依稅捐稽徵法第47條第1款規定，適
    用同法第41條規定（關於處徒刑之規定）處罰。被告就幫助
    如附表一所示公司逃漏稅捐，及犯商業會計法第71條第1款
    之填製不實憑證犯行，與陳繁雄、曾嘉香等人之間，有犯意
    聯絡及行為分擔，均為共同正犯。彼等利用不知情之文桓會
    計事務所朱春雀及政大會計事務所吳錫州，持向彰化縣稅捐
    稽徵處申報營業稅捐，而犯商業會計法第71條第1款部分，
    為間接正犯。其等先後多次幫助逃漏稅捐，及填製不實會計
    憑證犯行，均時間緊接，各觸犯同一罪名，顯係分別基於概
    括犯意為之，皆應依連續犯論以一罪。其所犯幫助逃漏稅捐
    及填製不實會計憑證二罪之間，有方法與目的之牽連關係，
    應從較重之填製不實會計憑證罪處斷。公訴意旨雖未引稅捐
    稽徵法第47條第1款、第41條規定，請求對被告為論科，然
    起訴事實已及此部分犯行，應認此部分犯罪事實業經起訴
    ，本院自應加以審究。
三、又按商業會計法第71條第1款以明知為不實之事項，而填製
    會計憑證或記入帳冊之罪，原即含有業務上登載不實之本質
    。而刑法第215條之從事業務之人登載不實事項於業務上文
    書罪，與商業會計法第71條第1款之商業負責人，以明知為
    不實之事項而填製會計憑證罪，皆規範處罰同一之登載不實
    行為，應屬法規競合，後者為前者之特別規定，依特別法優
    於普通法之原則，應優先適用商業會計法第71條第1款之罪
    論處（最高法院92年度台上字第725號判決可資參照）。故
    公訴意旨認被告所為另犯刑法第216條、第215條之罪，核有
    誤會，應予指明。另按公司為法人，公司負責人為自然人，
    二者在法律上並非同一人格主體。公司負責人為公司之代表
    ，其為公司所為行為，應由公司負責。故公司負責人為公司
    以不正當方法逃漏稅捐，因納稅義務人為公司，其所觸犯稅
    捐稽徵法第41條之罪之犯罪或受罰主體，仍為公司，而非公
    司負責人，僅因公司於事實上無從擔負自由刑之責任，基於
    刑事政策上之考慮，同法第47條第1款將納稅義務人之公司
    應處徒刑之規定，轉嫁於公司負責人。是公司負責人依該條
    款而適用徒刑之處罰，乃屬代罰之性質，並非因其本身之犯
    罪而負行為責任，自無與他人有犯意聯絡、行為分擔，而成
    立共同正犯之可能。又刑法第55條所規定之牽連犯，必須同
    一人犯一罪而其方法或結果行為另犯他罪名，始克相當；亦
    即必須同一犯罪主體之二個以上犯罪行為間，具有目的與方
    法、或目的與結果之關係，始得從一重處斷。公司負責人為
    納稅義務人之公司以不正當方法逃漏稅捐，既非稅捐稽徵法
    第41條之犯罪或受罰主體，僅依同法第47條第1款之規定，
    代替公司受徒刑之處罰，自與其本身為犯罪主體所犯其他罪
    名間，不具牽連犯關係。且公司既不具有犯罪能力，自無所
    謂概括犯意之存在，故公司以不正當方法逃漏稅捐，當不可
    能成立連續犯，該公司負責人因而代罰，亦不應成立連續犯
    ，公司逃漏稅捐多次，其負責人應成立多次罪刑，併合處罰
    （最高法院92年度台上字第4025號判決可資參照）。從而，
    本件被告因擔任圓通公司負責人，而為圓通公司以不正當方
    法逃漏稅受處罰部分，並無與陳繁雄、曾嘉香成立共同正犯
    之餘地，且圓通公司係分別於附表二附註所示時間，先後三
    次以不正當方法虛列進項金額申報營業稅，逃漏營業稅捐，
    故被告亦應成立三次該項罪名，並分別與上開填製不實會計
    憑證犯行，分論併罰。
四、原審法院因認被告罪證明確，而予論科，固屬有據。然原判
    決疏未審酌被告另犯商業會計法第71條第1款，及稅捐稽徵
    法第47條第1款、第41條之罪名，誤認被告僅係幫助陳繁雄
    夫妻犯幫助其他公司逃漏稅捐，其認事用法皆有違誤。檢察
    官上訴意旨執此指摘原判決不當，即有理由，應由本院將原
    判決撤銷改判。爰審酌被告犯罪之動機、目的、手段，參與
    犯罪之程度輕微，且係為取得工程施作而配合此項犯行，及
    其犯後，於原審法院已坦承犯行，態度良好等一切情狀，分
    別各罪量處如主文第2項所示之刑，並依法定其應執行之刑
    示懲。又被告犯罪後，刑法第41條業於90年1月4日修正，同
    年月10日經總統公布施行，修正後之規定為：「犯最重本刑
    為五年以下有期徒刑以下之刑之罪，而受六個月以下有期徒
    刑或拘役之宣告，因身體、教育、職業、家庭之關係或其他
    正當事由，執行顯有困難者，得以一元以上三元以下折算一
    日，易科罰金。但確因不執行所宣告之刑，難收矯正之效，
    或難以維持法秩序者，不在此限。」「併合處罰之數罪，均
    有前項情形，其應執行之刑逾六月者，亦同」。比較修正前
    後之規定，以修正後之規定較有利於被告，爰依刑法第2條
    第1項前段規定，適用該修正後之規定，併諭知易科罰金之
    折算標準。
據上論斷，應依刑事訴訟法第369條第1項前段、第364條、第299
條第1項前段，商業會計法第71條第1款，稅捐稽徵法第41條、第
43條第1項、第47條第1款，刑法2條第1項前段、第11條前段、第
28條、第56條、第55條、第41條第1項前段、第51條第5款，罰金
罰鍰提高標準條例第2條，判決如主文。
本案經檢察官甲○○到庭執行職務。
中    華    民    國    95    年    6     月    22    日
               刑事第六庭  審判長法  官  李  文  雄
                                 法  官  黃  永  祥
                                 法  官  邱  顯  祥
上列正本證明與原本無異。
如不服本判決應於收受送達後十日內向本院提出上訴書狀，其未
敘述上訴之理由者並得於提起上訴後十日內向本院補提理由書（
均須按他造當事人之人數附繕本）。
                                 書記官  陳  桂  芬
中    華    民    國    95    年    6     月    23    日
稅捐稽徵法第41條（逃漏稅捐之處罰）：
納稅義務人以詐術或其他不正當方法逃漏稅捐者，處5年以下有
期徒刑、拘役或科或併科新台幣6萬元以下罰金。
稅捐稽徵法第47條（法人或非法人團體負責人之刑責）：
本法關於納稅義務人、扣繳義務人及代徵人應處徒刑之規定，於
左列之人適用之：
一  公司法規定之公司負責人。
二  民法或其他法律規定對外代表法人之董事或理事。
三  商業登記法規定之商業負責人。
四  其他非法人團體之代表人或管理人。
商業會計法第71條：
商業負責人、主辦及經辦會計人員或依法受託代他人處理會計事
務之人員有左列情事之一者，處五年以下有期徒刑、拘役或科或
併科新台幣十五萬元以下罰金：
一  以明知為不實之事項，而填製會計憑證或記入帳冊者。
二  故意使應保存之會計憑證、帳簿報表滅失毀損者。
三  意圖不法之利益而偽造、變造會計憑證、帳簿報表內容或撕
    毀其頁數者。
四  故意遺漏會計事項不為記錄，致使財務報表發生不實之結果
    者。
五  其他利用不正當方法，致使會計事項或財務報表發生不實之
    結果者。
附表一：
虛報銷項發票金額部分：
圓通開發公程有限公司所開立之虛偽不實之發票總計金額54,659
,384 元，幫助逃漏營業稅額2,732,969元，營利事業所得稅13,6
64,846元。
┌─────────┬─────┬─────┬─────┬─────┐
│買方              │開立年月日│發票字號碼│銷售額    │稅額      │
├─────────┼─────┼─────┼─────┼─────┤
│譽盟企業有限公司  │8610      │KF00000000│500,000   │25,000    │
│                  │8610      │KF00000000│500,000   │25,000    │
│                  │8610      │KF00000000│500,000   │25,000    │
│                  │8610      │KF00000000│500,000   │25,000    │
│                  │8610      │KF00000000│500,000   │25,000    │
│                  │8610      │KF00000000│500,000   │25,000    │
│                  │8610      │KF00000000│500,000   │25,000    │
│                  │8610      │KF00000000│500,000   │25,000    │
│                  │8610      │KF00000000│500,000   │25,000    │
│                  │8610      │KF00000000│500,000   │25,000    │
│                  │8610      │KF00000000│500,000   │25,000    │
│                  │8610      │KF00000000│500,000   │25,000    │
│                  │8610      │KF00000000│500,000   │25,000    │
│                  │8610      │KF00000000│500,000   │25,000    │
│                  │8610      │KF00000000│500,000   │25,000    │
│                  │8610      │KF00000000│500,000   │25,000    │
│                  │8610      │KF00000000│150,000   │7,500     │
│                  │8610      │KF00000000│700,000   │35,000    │
│                  │8610      │KF00000000│700,000   │35,000    │
│                  │8610      │KF00000000│700,000   │35,000    │
│                  │8610      │KF00000000│700,000   │35,000    │
│                  │8610      │KF00000000│700,000   │35,000    │
│                  │8610      │KF00000000│700,000   │35,000    │
│                  │8610      │KF00000000│700,000   │35,000    │
│                  │8610      │KF00000000│700.000   │35,000    │
│                  │8610      │KF00000000│700,000   │35,000    │
│                  │8610      │KF00000000│700,000   │35,000    │
│                  │8610      │KF00000000│200,000   │10,000    │
│                  │8610      │KF00000000│260,000   │13,000    │
│                  │8612      │LB00000000│250,000   │12,500    │
│                  │8612      │LB00000000│560,000   │28,000    │
│                  │8612      │LB00000000│250,000   │12,500    │
│                  │8612      │LB00000000│560,000   │28,000    │
│                  │8612      │LB00000000│250,000   │12,500    │
│                  │8612      │LB00000000│560,000   │28,000    │
│                  │8612      │LB00000000│250,000   │12,500    │
│                  │8612      │LB00000000│320,040   │16,002    │
│                  │8612      │LB00000000│250,000   │12,500    │
│                  │8612      │LB00000000│250,000   │12,500    │
│                  │8612      │LB00000000│250,000   │12,500    │
│                  │8612      │LB00000000│250,000   │12,500    │
│                  │8612      │LB00000000│250,000   │12,500    │
│                  │8612      │LB00000000│250,000   │12,500    │
│                  │8612      │LB00000000│250,000   │12,500    │
│                  │8612      │LB00000000│280,000   │14,000    │
│                  │8612      │LB00000000│250,000   │12,500    │
│                  │8612      │LB00000000│280,000   │14,000    │
│                  │8612      │LB00000000│140,000   │7,000     │
│                  │8612      │LB00000000│250,000   │12,500    │
│                  │8612      │LB00000000│250,000   │12,500    │
│                  │8612      │LB00000000│200,000   │10,000    │
│                  │8612      │LB00000000│450,000   │22,505    │
│                  │8612      │LB00000000│270,000   │13,500    │
│                  │8612      │LB00000000│270,000   │13,500    │
│                  │8612      │LB00000000│270,000   │13,500    │
│                  │8612      │LB00000000│270,000   │13,500    │
│                  │8612      │LB00000000│270,000   │13,500    │
│                  │          │          │小計      │小計      │
│                  │          │          │23,810,130│1,190,507 │
├─────────┼─────┼─────┼─────┼─────┤
│中美元企業有限公司│8610      │KF00000000│500,000   │25,000    │
│                  │8610      │KF00000000│500,000   │25,000    │
│                  │8610      │KF00000000│500,000   │25,000    │
│                  │8610      │KF00000000│500,000   │25,000    │
│                  │8610      │KF00000000│500,000   │25,000    │
│                  │8610      │KF00000000│500,000   │25,000    │
│                  │8610      │KF00000000│500,000   │25,000    │
│                  │8610      │KF00000000│500,000   │25,000    │
│                  │8610      │KF00000000│500,000   │25,000    │
│                  │8610      │KF00000000│500,000   │25,000    │
│                  │8610      │KF00000000│500,000   │25,000    │
│                  │8610      │KF00000000│500,000   │25,000    │
│                  │8610      │KF00000000│500,000   │25.000    │
│                  │8610      │KF00000000│500,000   │25,000    │
│                  │8610      │KF00000000│500,000   │25,000    │
│                  │8610      │KF00000000│500,000   │25,000    │
│                  │8610      │KF00000000│300,000   │15,000    │
│                  │8612      │LB00000000│187,500   │9,375     │
│                  │8612      │LB00000000│187,000   │9,375     │
│                  │8612      │LB00000000│187,500   │9,375     │
│                  │8612      │LB00000000│187,500   │9,375     │
│                  │8612      │LB00000000│187,500   │9,375     │
│                  │8612      │LB00000000│187,500   │9,375     │
│                  │          │          │小計      │小計      │
│                  │          │          │9,425,000 │471,250   │
├─────────┼─────┼─────┼─────┼─────┤
│蕙陽實業有限公司  │8612      │LB00000000│260,000   │13,000    │
│                  │8612      │LB00000000│260,000   │13,000    │
│                  │8612      │LB00000000│260,000   │13,000    │
│                  │8612      │LB00000000│260,000   │13,000    │
│                  │8612      │LB00000000│260,000   │13.000    │
│                  │8612      │LB00000000│340,500   │17,025    │
│                  │8612      │LB00000000│260,000   │13,000    │
│                  │8612      │LB00000000│375,000   │18,750    │
│                  │8612      │LB00000000│260,000   │13,000    │
│                  │8612      │LB00000000│260,000   │13,000    │
│                  │8612      │LB00000000│375,000   │18,750    │
│                  │8612      │LB00000000│260,000   │13,000    │
│                  │8612      │LB00000000│375,000   │18,750    │
│                  │8612      │LB00000000│260,000   │13,000    │
│                  │8612      │LB00000000│375,000   │18,750    │
│                  │8612      │LB00000000│375,000   │18,750    │
│                  │8612      │LB00000000│500,000   │25,000    │
│                  │8612      │LB00000000│500,000   │25,000    │
│                  │8612      │LB00000000│500,000   │25,000    │
│                  │8612      │LB00000000│500,000   │25,000    │
│                  │8612      │LB00000000│500.000   │25,000    │
│                  │8702      │LX00000000│375,000   │18,750    │
│                  │8702      │LX00000000│375,000   │18,750    │
│                  │8702      │LX00000000│375,000   │18,750    │
│                  │8702      │LX00000000│375,000   │18,750    │
│                  │8702      │LX00000000│375,000   │18,750    │
│                  │8702      │LX00000000│375,000   │18,750    │
│                  │          │          │小計      │小計      │
│                  │          │          │9,565,500 │478,275   │
├─────────┼─────┼─────┼─────┼─────┤
│裕壯企業有限公司  │8612      │LB00000000│250,000   │12,500    │
│                  │8612      │LB00000000│250,000   │12,500    │
│                  │8612      │LB00000000│250,000   │12,500    │
│                  │8704      │MZ00000000│50,000    │2,500     │
│                  │8704      │MZ00000000│50,000    │2,500     │
│                  │8704      │MZ00000000│50,000    │2,500     │
│                  │8704      │MZ00000000│50,000    │2,500     │
│                  │8704      │MZ00000000│50,000    │2,500     │
│                  │8704      │MZ00000000│50,000    │2,500     │
│                  │8704      │MZ00000000│50,000    │2,500     │
│                  │8704      │MZ00000000│50,000    │2,500     │
│                  │8704      │MZ00000000│50,000    │2,500     │
│                  │8704      │MZ00000000│50,000    │2,500     │
│                  │          │          │小計      │小計      │
│                  │          │          │1,250,000 │62,500    │
├─────────┼─────┼─────┼─────┼─────┤
│通旺企業有限公司  │8612      │LB00000000│500,000   │25,000    │
│                  │8612      │LB00000000│500,000   │25,000    │
│                  │8612      │LB00000000│500,000   │25,000    │
│                  │          │          │小計      │小計      │
│                  │          │          │1,500,000 │75,000    │
├─────────┼─────┼─────┼─────┼─────┤
│彰慶營造工程有限公│8704      │MZ00000000│66,528    │3,326     │
│司                │8704      │MZ00000000│66,528    │3,326     │
│                  │8704      │MZ00000000│66,528    │3,326     │
│                  │          │          │小計      │小計      │
│                  │          │          │199,584   │9,978     │
├─────────┼─────┼─────┼─────┼─────┤
│洪獅工程有限公司  │8704      │MZ00000000│225,000   │11,250    │
│                  │8704      │MZ00000000│225,000   │11,250    │
│                  │8704      │MZ00000000│225,000   │11,250    │
│                  │8704      │MZ00000000│225,000   │11,250    │
│                  │8704      │MZ00000000│225,000   │11,250    │
│                  │8704      │MZ00000000│225,000   │11,250    │
│                  │8704      │MZ00000000│225,000   │11,250    │
│                  │8704      │MZ00000000│225,000   │11,250    │
│                  │8704      │MZ00000000│225,000   │11,250    │
│                  │8704      │MZ00000000│225,000   │11,250    │
│                  │8704      │MZ00000000│225,000   │11,250    │
│                  │8704      │MZ00000000│225,000   │11,250    │
│                  │8704      │MZ00000000│225,000   │11,250    │
│                  │8704      │MZ00000000│400,005   │20,000    │
│                  │8704      │MZ00000000│400,005   │20,000    │
│                  │8704      │MZ00000000│519,030   │25,952    │
│                  │8704      │MZ00000000│450,000   │22,500    │
│                  │8704      │MZ00000000│225,000   │11,250    │
│                  │8704      │MZ00000000│225,000   │11,250    │
│                  │8704      │MZ00000000│225,000   │11,250    │
│                  │8704      │MZ00000000│225,000   │11,250    │
│                  │8704      │MZ00000000│225,000   │11,250    │
│                  │8706      │PB00000000│358,245   │17,912    │
│                  │8706      │PB00000000│358,245   │17,912    │
│                  │8706      │PB00000000│716,490   │35,825    │
│                  │8706      │PB00000000│520,000   │26,000    │
│                  │8706      │PB00000000│379,050   │18,953    │
│                  │8706      │PB00000000│758,100   │37,905    │
│                  │          │          │小計      │小計      │
│                  │          │          │8,909,170 │445,459   │
└─────────┴─────┴─────┴─────┴─────┘
附表二：
虛報進項發票金額部分：
圓通開發工程有限公司（虛報進項金額共計68,981,640元，逃漏
營業稅額共計3,449,082元〉
 ┌─────────┬─────┬─────┬─────┬─────┐
 │賣方              │開立年月日│發票字號碼│銷售額    │稅額      │
 ├─────────┼─────┼─────┼─────┼─────┤
 │鑫亞工程行        │8611      │LC00000000│900000    │45000     │
 │                  │8611      │LC00000000│900000    │45000     │
 │                  │8611      │LC00000000│900000    │45000     │
 │                  │8611      │LC00000000│900000    │45000     │
 │                  │8611      │LC00000000│900000    │45000     │
 │                  │8611      │LC00000000│900000    │45000     │
 │                  │861201    │LC00000000│900000    │45000     │
 │                  │861205    │LC00000000│900000    │45000     │
 │                  │861208    │LC00000000│900000    │45000     │
 │                  │861210    │LC00000000│900000    │45000     │
 │                  │861213    │LC00000000│900000    │45000     │
 │                  │861215    │LC00000000│900000    │45000     │
 │                  │861218    │LC00000000│900000    │45000     │
 │                  │861220    │LC00000000│900000    │45000     │
 │                  │861222    │LC00000000│900000    │45000     │
 │                  │861225    │LC00000000│900000    │45000     │
 │                  │861227    │LC00000000│900000    │45000     │
 │                  │861230    │LC00000000│900000    │45000     │
 │                  │          │          │小計：    │小計：    │
 │                  │          │          │00000000  │810000    │
 ├─────────┼─────┼─────┼─────┼─────┤
 │駿宏鋁業有限公司  │861101    │LC00000000│900000    │45000     │
 │                  │861103    │LC00000000│900000    │45000     │
 │                  │861105    │LC00000000│900000    │45000     │
 │                  │861108    │LC00000000│900000    │45000     │
 │                  │861110    │LC00000000│900000    │45000     │
 │                  │861113    │LC00000000│900000    │45000     │
 │                  │861115    │LC00000000│900000    │45000     │
 │                  │861117    │LC00000000│900000    │45000     │
 │                  │861118    │LC00000000│900000    │45000     │
 │                  │861120    │LC00000000│900000    │45000     │
 │                  │861122    │LC00000000│900000    │45000     │
 │                  │861125    │LC00000000│900000    │45000     │
 │                  │861128    │LC00000000│900000    │45000     │
 │                  │861105    │LC00000000│900000    │45000     │
 │                  │861110    │LC00000000│900000    │45000     │
 │                  │861115    │LC00000000│900000    │45000     │
 │                  │861120    │LC00000000│900000    │45000     │
 │                  │861125    │LC00000000│900000    │45000     │
 │                  │861130    │LC00000000│900000    │45000     │
 │                  │          │          │小計：    │小計：    │
 │                  │          │          │00000000  │855000    │
 ├─────────┼─────┼─────┼─────┼─────┤
 │南城企業社        │861125    │LC00000000│900000    │45000     │
 │                  │861228    │LC00000000│900000    │45000     │
 │                  │          │          │小計：    │小計：    │
 │                  │          │          │0000000   │90000     │
 ├─────────┼─────┼─────┼─────┼─────┤
 │盛慶企業有限公司  │8612      │LC00000000│900000    │45000     │
 │                  │8612      │LC00000000│900000    │45000     │
 │                  │8612      │LC00000000│900000    │45000     │
 │                  │8612      │LC00000000│900000    │45000     │
 │                  │8612      │LC00000000│900000    │45000     │
 │                  │8612      │LC00000000│900000    │45000     │
 │                  │8612      │LC00000000│900000    │45000     │
 │                  │8612      │LC00000000│900000    │45000     │
 │                  │8612      │LC00000000│900000    │45000     │
 │                  │8612      │LC00000000│900000    │45000     │
 │                  │8612      │LC00000000│900000    │45000     │
 │                  │8612      │LC00000000│900000    │45000     │
 │                  │8612      │LC00000000│900000    │45000     │
 │                  │861202    │LC00000000│900000    │45000     │
 │                  │861203    │LC00000000│900000    │45000     │
 │                  │861205    │LC00000000│900000    │45000     │
 │                  │861207    │LC00000000│715630    │35782     │
 │                  │861208    │LC00000000│900000    │45000     │
 │                  │861210    │LC00000000│900000    │45000     │
 │                  │861211    │LC00000000│900000    │45000     │
 │                  │861215    │LC00000000│900000    │45000     │
 │                  │861218    │LC00000000│900000    │45000     │
 │                  │861220    │LC00000000│900000    │45000     │
 │                  │861223    │LC00000000│900000    │45000     │
 │                  │861225    │LC00000000│900000    │45000     │
 │                  │861227    │LC00000000│900000    │45000     │
 │                  │861230    │LC00000000│900000    │45000     │
 │                  │861231    │LC00000000│600000    │30000     │
 │                  │          │          │小計：    │小計：    │
 │                  │          │          │00000000  │0000000   │
 ├─────────┼─────┼─────┼─────┼─────┤
 │英宏實業有限公司  │870430    │ND00000000│800000    │40000     │
 │                  │870430    │ND00000000│685020    │34251     │
 │                  │870430    │ND00000000│800000    │40000     │
 │                  │870430    │ND00000000│800000    │40000     │
 │                  │870430    │ND00000000│800000    │40000     │
 │                  │870430    │ND00000000│800000    │40000     │
 │                  │870430    │ND00000000│800000    │40000     │
 │                  │870430    │ND00000000│372480    │18624     │
 │                  │870430    │ND00000000│641040    │32050     │
 │                  │          │          │小計：    │小計：    │
 │                  │          │          │0000000   │324925    │
 ├─────────┼─────┼─────┼─────┼─────┤
 │訊達商行          │8706      │PB00000000│339390    │16970     │
 │                  │8706      │PB00000000│339390    │16970     │
 │                  │8706      │PB00000000│339390    │16970     │
 │                  │8706      │PB00000000│72000     │3600      │
 │                  │8706      │PB00000000│500000    │25000     │
 │                  │8706      │PB00000000│359100    │17955     │
 │                  │8706      │PB00000000│718200    │35910     │
 │                  │          │          │小計：    │小計：    │
 │                  │          │          │0000000   │133375    │
 ├──┬──────┴─────┴─────┴─────┴─────┤
 │ 附 │一、圓通公司於87年1月間，申報86年11、12月營業稅，虛列進項金 │
 │    │    額共計59,815,630元，逃漏營業稅2,990782元，乙○○應處有期│
 │    │    徒刑貳月。                                              │
 │    │二、圓通公司於87年5月間，申報87年3、4月營業稅，虛列進項金額 │
 │    │    共計6,498,540元，逃漏營業稅324,925元，乙○○應處有期徒刑│
 │    │    貳月。                                                  │
 │    │三、圓通公司於87年7月間，申報87年5、6月營業稅，虛列進項金額 │
 │    │    共計2,667,470元，逃漏營業稅133,375元，乙○○應處有期徒刑│
 │ 註 │    貳月。                                                  │
 └──┴──────────────────────────────┘
                                                      Ｆ


司法院資訊處製作；財團法人民間司法改革基金會備份。
